臺灣高等法院臺南分院刑事裁定
110年度聲再字第109號
聲  請  人  王郁萱




上列聲請人因違反毒品危害防制條例案件，對於本院109年度上
訴字第85號中華民國109年8月26日確定判決（臺灣嘉義地方法院
108年度訴字第323號，起訴案號：臺灣嘉義地方檢察署108年度
偵字第2652號、第3795號）聲請再審，本院裁定如下：
    主  文
再審之聲請駁回。
    理  由
一、聲請意旨略稱：原確定判決判處聲請人共同販賣第2級毒品
    ，處有期徒刑8年2月，緣聲請人因懷孕生子，故於審理時無
    法到庭說明，另伊錯過上訴期間20日因而判決確定，是請鈞
    院酌情以刑事訴訟法第420條第1項第6款規定給予再審之機
    會，伊聲請再審理由如下：
  ㈠證人顏郁展供詞前後不一，請鈞院讓聲請人與證人對質，以 
    證明聲請人未參與販賣毒品給予證人。
  ㈡聲請人未吸食毒品，誤以為男友朱原佑（共同被告）在販賣
    中古車，伊在偵訊時也誠實面對，此從Line通訊軟體可知聲
    請人並無販賣毒品之理由與動機。
  ㈢在鈞院之判決書中，認定聲請人有販賣毒品之犯行，係以證
    人顏郁展與聲請人之Line通訊內容做猜想，並無實際之物證
    為佐證，焉可作為犯罪之證據。
二、按聲請再審，應以再審書狀敘述理由，附具原判決之繕本及
    證據，提出於管轄法院為之；法院認為無再審理由者，應以
    裁定駁回之，刑事訴訟法第429條、第434條第1項分別定有
    明文。次按刑事訴訟法第420條第1項第6款規定「因發現新
    事實或新證據，單獨或與先前之證據綜合判斷，足認受有罪
    判決之人應受無罪、免訴、免刑或輕於原判決所認罪名之判
    決者」，同條第3項規定「第1項第6款之新事實或新證據，
    指判決確定前已存在或成立而未及調查斟酌，及判決確定後
    始存在或成立之事實、證據」。而參諸上開條文之修正理由
    ，指明再審制度之目的在發現真實並追求具體公平正義之實
    現，為求真實之發見，避免冤獄，對於確定判決以有再審事
    由而重新開始審理，攸關被告權益影響甚鉅，故除現行規定
    所列舉之新證據外，若有確實之新事實存在，不論單獨或與
    先前之證據綜合判斷，合理相信足以動搖原確定判決，使受
    有罪判決之人應受無罪、免訴、免刑或輕於原判決所認罪名
    之判決，應即得開啟再審程序等意旨。【足見該條文修正後
    ，所謂之新證據或新事實，仍必須顯然可認為足以動搖原有
    罪確定判決，而為受判決人無罪、免訴、免刑或輕於原判決
    所認罪名之判決者為限，且依此原因聲請再審者，應提出具
    體之新事實或新證據，由法院綜合新證據、新事實，與案內
    其他有利與不利之全部卷證，予以判斷，而非徒就卷內業已
    存在之資料對於法院取捨證據之職權行使加以指摘】（最高
    法院104年度台抗字第125號裁定參照）。又【所謂「新事實
    」或「新證據」，須具有未判斷資料性之「新規性」，舉凡
    法院未經發現而不及調查審酌，不論該事實或證據之成立或
    存在，係在判決確定之前或之後，就其實質之證據價值未曾
    予評價者而言。如受判決人提出之事實或證據，業經法院在
    審判程序中為調查、辯論，無論最終在原確定判決中本於自
    由心證論述其取捨判斷之理由；抑或捨棄不採卻未敘明其捨
    棄理由之情事，均非未及調查斟酌之情形】。通過新規性之
    審查後，尚須審查證據之「顯著性」，此重在證據之證明力
    ，由法院就該新事實或新證據，不論係單獨或與先前之證據
    綜合判斷，須使再審法院對原確定判決認定之事實產生合理
    懷疑，並認足以動搖原確定判決而為有利受判決人之蓋然性
    存在。而該等事實或證據是否足使再審法院合理相信足以動
    搖原有罪之確定判決，而開啟再審程序，當受客觀存在的經
    驗法則、論理法則所支配，並非聲請人任憑主觀、片面自作
    主張，就已完足。如聲請再審之理由僅係對原確定判決之認
    定事實再行爭辯，或對原確定判決採證認事職權之適法行使
    ，任意指摘，或對法院依職權取捨證據持相異評價，縱法院
    審酌上開證據，仍無法動搖原確定判決之結果者，亦不符合
    此條款所定提起再審之要件（最高法院109年度台抗字第263
    號裁判要旨參照）。
三、經查：依刑事訴訟法第420條第1項第6款規定聲請再審者，
    【應提出具體之新事實或新證據】，由法院綜合新證據、新
    事實，與案內其他有利與不利之全部卷證，予以判斷，而非
    徒就卷內業已存在之資料對於法院採證認事職權之適法行使
    任意指摘，或對法院依職權取捨證據持相異評價，已如上述
    ，茲聲請人僅以再審書狀敘述理由，並未附具原判決之繕本
    及證據，按之刑事訴訟法第429條規定，其聲請程序顯屬有
    所違背，從而，本件再審之聲請不合法，應予駁回。
四、按聲請再審之案件，除顯無必要者外，應通知聲請人及其代
    理人到場，並聽取檢察官及受判決人之意見。但無正當理由
    不到場，或陳明不願到場者，不在此限。前項本文所稱「顯
    無必要者」，係指聲請顯屬程序上不合法且無可補正或顯無
    理由而應逕予駁回，刑事訴訟法第429條之2、法院辦理刑事
    訴訟案件應行注意事項第177條之4分別定有明文。本件再審
    之聲請，有如前述程序不合法之情形，本院認無通知聲請人
    到場之必要，附此敘明。　
據上論斷，應依刑事訴訟法第433條，裁定如主文。
中　　華　　民　　國　　110 　年　　9 　　月　　22　　日
                  刑事第一庭    審判長法　官  楊清安
                                      法　官  蕭于哲
                                      法　官  陳顯榮
以上正本證明與原本無異。
如不服本裁定，應於收受本裁定後五日內向本院提出抗告狀。
　　　　　　　　　　　　　　　　　　　書記官  盧建元 
中　　華　　民　　國　　110 　年　　9 　　月　　22　　日